# 请教陈版主：子公司小股东控制的企业是否属于关联方呢？

提问人：281951217 时间：2021-03-31 11:16:00
陈版主，您好！
请问，持有上市公司子公司49%股份的小股东控制的企业，是否属于上市公司的关联方呢？如果是则依据的是关联方准则的哪一条呢？
感谢陈版主，不吝赐教，谢谢！

回答人：chenyiwei
从会计准则的视角，对上市公司的子公司具有重大影响的少数股东及其控制的企业，应作为关联方披露。但是，在披露关联交易时，仅有该关联方与该子公司之间的交易和往来才纳入关联交易统计。